【裁判字號】    98,交簡上,285
【裁判日期】    981119
【裁判案由】    過失傷害
【裁判全文】
臺灣高雄地方法院刑事判決           98年度交簡上字第285號
上  訴  人  臺灣高雄地方法院檢察署檢察官
上  訴  人
即  被  告  甲○○
上列上訴人因過失傷害案件，不服本院高雄簡易庭民國98年7 月
15日98年度審交簡字第453 號刑事簡易判決（聲請簡易判決處刑
案號：97年度偵字第34181 號），提起上訴，本院判決如下：
    主  文
上訴駁回。
甲○○緩刑貳年。
    事  實
一、甲○○於民國97年5 月19日19時35分許，騎乘車牌號碼YAC
    －669 號重型機車，沿高雄市○○區○○路由北往南行駛，
    行經該路段210 巷口前，本應注意汽車行駛至交岔路口，左
    轉彎時，應距交岔路口30公尺前顯示方向燈或手勢，行至交
    岔路口中心處左轉，並不得占用來車道搶先左轉，以避免發
    生碰撞之危險，且依當時客觀情節，路況乾燥平坦，視線良
    好，並無不能注意之情形，竟疏於注意，貿然於該路段212
    號前搶先左轉而駛入對向車道，適高雄市政府警察局苓雅分
    局三多派出所警員丙○○，因執行巡邏勤務而騎乘車號XX3
    －797 號警用重型機車沿英明路由南往北行駛，甲○○未及
    注意而不慎與丙○○所騎上開機車發生碰撞，致丙○○人車
    倒地而受有右脛骨平台骨折之傷害。甲○○於肇事後留在事
    故現場，在未被有偵查犯罪職權之機關或公務員發覺前，即
    向前來現場處理之員警坦承其為車禍肇事之人而自首犯罪，
    嗣並接受裁判。
二、案經告訴人丙○○訴經臺灣高雄地方法院檢察署檢察官偵查
    起訴。
    理  由
一、按被告以外之人於審判外之陳述，雖不符刑事訴訟法第159
    條之1 至之4 等4 條之規定，而經當事人於審判程序同意作
    為證據，法院審酌該言詞陳述或書面陳述作成時之情況，認
    為適當者，亦得為證據；又當事人、代理人或辯護人於法院
    調查證據時，知有刑事訴訟法第159 條第1 項不得為證據之
    情形，而未於言詞辯論終結前聲明異議者，視為有前項之同
    意，同法第159 條之5 定有明文。本案下列所引用之供述及
    非供述證據，業經本院依法踐行調查證據程序，公訴人、被
    告均不爭執各該證據之證據能力，且迄本院言詞辯論終結前
    未就上開證據之證據能力聲明異議，又查無依法應排除其證
    據能力之情形，是後述所引用證據之證據能力均無疑義，依
    法自有證據能力，均得作為本案證據，先予敘明。
二、上開犯罪事實，業據被告於本院審理中坦承不諱（見本院交
    簡上卷第34頁），核與告訴人即證人丙○○之證述相符，並
    有高雄市政府警察局交通大隊事故談話紀錄表2 份、現場照
    片20張、道路交通事故現場圖1 份、高雄市政府警察局交通
    大隊事故分析研判表1 紙、高雄市立民生醫院診斷證明書1
    紙，附卷可稽，足認被告自白與事實相符，被告犯行，洵堪
    認定，應依法論科。
三、核被告所為，係犯刑法第284 條第1 項前段之過失傷害罪。
    原審以本件事證明確，且被告於肇事後，於前來處理之警員
    尚不知何人犯罪前，主動坦承其為肇事者，有高雄縣政府警
    察局道路交通事故談話紀錄表1 份在卷可憑，符合刑法第62
    條前段自首之規定，依刑法第284 條第1 項前段、第62條前
    段、第41條第1 項前段，刑法施行法第1 條之1 之規定，並
    審酌一切情狀，量處拘役45日，並諭知易科罰金之折算標準
    。經核認事用法並無不合，量刑亦屬適當。是上訴人之上訴
    ，均無理由，應予駁回。
四、末查被告前未曾因故意犯罪受有期徒刑以上刑之宣告，有台
    灣高等法院被告前案紀錄表在卷可稽，堪認素行良好，參酌
    被告雖有上開犯行，惟僅係一時行車疏失所致，且已與被害
    人達成和解，並給付全部和解金額完畢，有和解書及收據各
    1 紙，附卷可查。諒其經此警、偵、審並處刑判決後，當知
    所警惕，本院因認所科之刑以暫不執行為適當，併予宣告緩
    刑2 年，以勵自新。
據上論結，應依刑事訴訟法第455 條之1 第1 項、第3 項、第
368 條，刑法第74條第1 項第1 款，判決如主文。
本案經檢察官乙○○到庭執行職務。
中    華    民    國    98    年    11    月    19    日
                  交通法庭      審判長法  官  吳進寶
                                      法  官  李昆南
                                      法  官  施盈志
以上正本證明與原本無異。
不得上訴。
中    華    民    國    98    年    11    月    19    日
                                      書記官  林雅婷
附錄本判決論罪之法條：
中華民國刑法第284條第1項
因過失傷害人者，處6 月以下有期徒刑、拘役或5 百元以下罰金
。致重傷者，處1 年以下有期徒刑、拘役或5 百元以下罰金。


司法院資訊處製作；財團法人民間司法改革基金會備份。
